臺灣彰化地方法院民事裁定
110年度聲字第65號
聲  請  人  白淑娟  



相  對  人  吳敏男  
上列當事人間聲請停止執行事件，本院裁定如下：
    主  文
聲請人供擔保新臺幣陸拾肆萬玖仟伍佰元後，本院一○九年度司
執字第五六八四五號拍賣抵押物強制執行事件之強制執行程序，
於本院一一〇年度訴字第七四二號執行異議事件訴訟程序終結前
，應予停止。
    理  由
一、按有回復原狀之聲請或提起再審或異議之訴，或對於和解為
    繼續審判之請求，或提起宣告調解無效之訴，撤銷調解之訴
    ，或對於法院因強制執行法第4條第1項第5款之裁定提起抗
    告時，法院因必要情形，或依聲請定相當並確實之擔保，得
    為停止強制執行之裁定，強制執行法第18條第2項定有明文
    。又按抵押權人聲請拍賣擔保物事件，關係人主張抵押權擔
    保之債權不存在而提起確認之訴者，法院得依該關係人之聲
    請，許其提供相當並確實之擔保，停止強制執行，此觀非訟
    事件法第74條之1準用第195條之規定自明。法院依上開規定
    酌定擔保金額而准許停止強制執行之裁定者，該項擔保係備
    供債權人因停止執行所受損害之賠償，其數額應依標的物停
    止執行後，債權人未能即時受償或利用該標的物所受之損害
    額定之(最高法院105年度台抗字第145號、104年度台抗字第
    279號裁定意旨參照)。
二、聲請意旨略以：聲請人所有坐落彰化縣○○市○○○段○○○○段000
    00地號土地及其上建物（建號：西勢子段西勢子小段1478建
    號，門牌號碼：彰化縣○○路○段00巷0○0號）（下合稱系爭房
    地），雖設定擔保債權新臺幣（下同）300萬元之抵押權與
    相對人，然係相對人為其償還訴外人150萬元之債務，並介
    紹其向彰化第六信用合作社辦理借款，其以系爭房地為最高
    限額360萬元抵押物向彰化第六信用合作社實際貸得300萬元
    後，已清償相對人150萬元及支付13萬元代辦費，其已未積
    欠相對人債務。相對人卻於向彰化第六信用合作社辦理貸款
    後，以聲請人簽發之300萬元借據，設定系爭房地普通抵押
    權300萬元與其並辦理預告登記，嗣相對人竟向鈞院聲請拍
    賣抵押物，由鈞院以109年度司執字第56845號案件執行，聲
    請人已起訴撤銷前開強制執行程序，並訴請確認前開300萬
    元普通抵押權擔保之債權不存在，因系爭房地一旦拍賣，勢
    難回復原狀，聲請人將受有重大損害，爰依強制執行法第14
    條第1項、第18條第2項之、非訟事件法第74條之1、第195條
    規定，聲請裁定命供擔保後，准於本院110年度訴字第742號
    執行異議等事件終結確定前停止系爭執行事件之強制執行程
    序等語。
三、經查：
　㈠相對人以本院109年度司拍字第130號拍賣抵押物裁定為執行
    名義，聲請拍賣聲請人所有之系爭房地，經本院以109年度
    司執字第56845號執行事件（下稱系爭執行事件）受理，系
    爭執行事件之執行程序尚未終結，已據本院調閱系爭執行事
    件卷宗查證明確。又聲請人以相對人為被告提起債務人異議
    之訴及確認抵押債權不存在等訴訟，經本院以110年訴字第7
    42號執行異議訴訟審理中，亦經本院調取本案訴訟卷宗確認
    無訛。聲請人既主張系爭抵押權所擔保之300萬元債權不存
    在，提起確認之訴並請求撤銷系爭執行事件之執行程序，揆
    諸上開說明，其聲請於系爭本案訴訟終結確定前停止系爭執
    行事件之強制執行程序，核屬有據，應予准許。
　㈡本院審酌相對人聲請強制執行之債權金額為300萬元，其訴訟
    標的價額逾150萬元，係得上訴於第三審之事件，依司法院
    所公布之各級法院辦案期限實施要點第2點規定，民事第一
    、二、三審辦案期限分別為1年4月、2年、1年，至該訴訟終
    結確定，其期間約為4年4月，則相對人因停止執行所受之損
    害，為其於上開期間因未能即時受償上開300萬元債權所生
    之利息損害649,500元（3,000,000元X5%X4.33＝649,500元）
    。本院因認聲請人為相對人提供相當於上開利息損害為擔保
    應為已足，酌定相當擔保金額649,500元，予以准許。
四、據上論結，本件聲請為有理由，爰裁定如主文。
中　　華　　民　　國　　110 　年　　8 　　月　　20　　日
             
　　　　　　      民事第二庭    法　官　王姿婷
以上正本係照原本作成。
如對本裁定抗告，須於裁定送達後10日內向本院提出抗告狀。
中　　華　　民　　國　　110 　年　　8 　　月　　20　　日
                                書記官　吳曉玟